【裁判字號】    97,訴,3097
【裁判日期】    971231
【裁判案由】    違反毒品危害防制條例
【裁判全文】
臺灣彰化地方法院刑事判決              97年度訴字第3097號
公  訴  人  臺灣彰化地方法院檢察署檢察官
被      告  甲○○
上列被告因違反毒品危害防制條例案件，經檢察官提起公訴（97
年度毒偵字第3896號），本院合議庭裁定由受命法官獨任進行簡
式審判程序，茲判決如下：
    主  文
甲○○施用第一級毒品，累犯，處有期徒刑壹年肆月。
    犯罪事實
一、甲○○曾於民國95年間因施用第1 級毒品案件，經本院以95
    年度訴字第444 號刑事判決判處有期徒刑6月確定；復於95
    年間因偽造文書案件，經本院以95年度訴字第1007號刑事判
    決判處有期徒刑4月，經上訴由臺灣高等法院臺中分院以95
    年度上訴字第2236號刑事判決撤銷原審判決，改判處有期徒
    刑4 月確定後，上揭2 罪經聲請法院裁定應執行有期徒刑9
    月確定；另於95年間因施用第1 級毒品案件，經本院以95年
    度訴字第1643號刑事判決判處有期徒刑8 月確定；復於96年
    間因施用第1 級毒品案件，經本院以96年度訴字第230 號刑
    事判決判處有期徒刑7 月確定，並依中華民國96年罪犯減刑
    條例聲請本院以96年度聲減字第1769號裁定就上揭2 罪各減
    刑為4 月、3 月又15日，並定應執行有期徒刑7 月確定後，
    經移送接續執行，甫於96年11月30日縮刑期滿執行完畢。其
    前於94年間因施用毒品案件，經本院以94年度毒聲字第655
    號裁定送勒戒處所觀察、勒戒後，認無繼續施用毒品之傾向
    ，於94年11月16日觀察、勒戒執行完畢，經臺灣彰化地方法
    院檢察署檢察官以94年度毒偵緝字第252 號為不起訴處分確
    定。詎其不知悔改，明知海洛因業經公告為毒品危害防制條
    例第2 條第2 項第1 款所列管之第1 級毒品，不得非法持有
    、施用，於前揭強制戒治執行完畢釋放後5 年內，復基於施
    用第1 級毒品海洛因之犯意，於97年8 月27日上午11時許，
    在其位於彰化縣福興鄉社尾村粿店巷14號居處內，將海洛因
    摻水以注射針筒注入體內之方式，施用第1 級毒品海洛因1
    次。嗣經警方於97年8 月30日下午5 時20分，在彰化縣鹿港
    鎮○○路230 號前臨檢盤查而查獲，且於同日晚上7 時54分
    採尿送驗後，始知上情。
二、案經彰化縣警察局鹿港分局報請臺灣彰化地方法院檢察署檢
    察官偵查起訴。
    理  由
一、本案被告甲○○所犯係死刑、無期徒刑、最輕本刑為3 年以
    上有期徒刑以外之罪，其於準備程序就前揭被訴事實為有罪
    之陳述，經受命法官告知簡式審判程序之旨，並聽取其與公
    訴人之意見後，本院認無不得或不宜改依簡式審判程序進行
    之處，爰依刑事訴訟法第273 條之1 第1 項、第284 條之1
    ，裁定本案由受命法官獨任進行簡式審判程序，合先敘明。
二、訊據被告對其於上揭時、地，施用第1 級毒品海洛因1 次之
    事實，於本院審理時坦承不諱（參見本院97年12月24日審判
    筆錄），並有職務報告書1紙（參見本院卷宗）附卷可參。
    另查：
  (一)被告係於97年8 月30日晚上7 時54分，經警方採集被告尿液
    送驗結果，呈嗎啡陽性反應，此有詮昕科技股份有限公司97
    年9 月10日報告編號00000000號濫用藥物尿液檢驗報告及委
    託檢驗尿液代號與真實姓名對照表各1 份（參見臺灣彰化地
    方法院檢察署97年度毒偵字第3896號偵查卷宗第7 頁、第8
    頁）附卷可稽，足見被告確有施用第1 級毒品海洛因之事實
    ，應可認定。
  (二)按海洛因施用入人體後水解還原成嗎啡，再循嗎啡之代謝方
    式排出體外，業據行政院衛生署藥物食品檢驗局73藥檢壹字
    第030221號函說明綦詳，且依醫學臨床實驗及根據英國藥學
    會出版Isolation and Indentification of Drugs一書第2
    版載明：口服或注射海洛因後可快速吸收，並於血液中迅速
    代謝成6 —乙醯嗎啡，然後轉變成嗎啡；再毒品施用後於尿
    液、血液中可檢出之最大時限，與施用劑量、施用頻率、施
    用方式、施用者飲水量之多寡、個人體質、檢體收集時間點
    及所用檢測方法之靈敏度等因素有關，因個案而異，一般於
    尿液中可檢出之最大時限，古柯鹼為施用後1 至4 天、海洛
    因為2 至4 天、嗎啡為2 至4 天、大麻為1 至10天、安非他
    命為1 至4 天、甲基安非他命為1 至5 天、MDMA為1 至4 天
    、MDA 為1 至4 天、Ketamine為2 至4 天等語，業經行政院
    衛生署管制藥品管理局92年7 月23日管檢字第0920005609號
    函載明明確。是依上開說明，佐以被告前揭尿液檢驗報告，
    被告自白於前揭時間，有施用第1 級毒品海洛因1 次等語，
    核與前揭事證相符，應堪採信。
  (三)另犯毒品危害防制條例第10條施用第1 級毒品之罪者，檢察
    官應先將被告送勒戒處所觀察、勒戒，經觀察、勒戒後，認
    無繼續施用毒品傾向者，應由檢察官為不起訴之處分，且經
    觀察、勒戒執行完畢釋放後，5 年內再犯第10條之罪，檢察
    官應依一般刑事訴訟程序予以起訴論罪科刑，此觀諸毒品危
    害防制條例第20條第1 項、第2 項、第23條第2 項前段規定
    自明。經查，被告前於94年間因施用毒品案件，經本院以94
    年度毒聲字第655 號裁定送勒戒處所觀察、勒戒後，認無繼
    續施用毒品之傾向，於94年11月16日觀察、勒戒執行完畢，
    經臺灣彰化地方法院檢察署檢察官以94年度毒偵緝字第252
    號為不起訴處分確定等情之事實，此有臺灣高等法院被告前
    案紀錄表、臺灣彰化地方法院檢察署刑案資料查註紀錄表各
    1 份附卷可參。被告前既曾因施用毒品案件，經觀察、勒戒
    後，復於前開觀察、勒戒執行完畢釋放後5 年內，再犯本案
    施用毒品罪，依毒品危害防制條例第23條第2 項之規定，屬
    應依法論罪科刑之行為，依前開說明，本案被告上開所為，
    係於94年11月16日觀察、勒戒執行完畢釋放後5 年內，再犯
    毒品危害防制條例第10條第1 項施用第1 級毒品罪，本案事
    證明確，被告上開犯行洵堪認定。
三、按海洛因為毒品危害防制條例第2 條第2 項第1 款所明定之
    第1 級毒品。核被告所為，係犯同條例第10條第1 項之施用
    第1 級毒品罪。被告持有第1 級毒品進而施用，持有之低度
    行為為施用之高度行為所吸收，不另論持有毒品之罪。另查
    ，被告曾於95年間因施用第1 級毒品案件，經本院以95年度
    訴字第444 號刑事判決判處有期徒刑6 月確定；復於95年間
    因偽造文書案件，經本院以95年度訴字第1007號刑事判決判
    處有期徒刑4 月，經上訴由臺灣高等法院臺中分院以95年度
    上訴字第2236號刑事判決撤銷原審判決，改判處有期徒刑4
    月確定後，上揭2 罪經聲請法院裁定應執行有期徒刑9 月確
    定；另於95年間因施用第1 級毒品案件，經本院以95年度訴
    字第1643號刑事判決判處有期徒刑8 月確定；復於96年間因
    施用第1 級毒品案件，經本院以96年度訴字第230 號刑事判
    決判處有期徒刑7 月確定，並依中華民國96年罪犯減刑條例
    聲請本院以96年度聲減字第1769號裁定就上揭2 罪各減刑為
    4 月、3 月又15日，並定應執行有期徒刑7 月確定後，經移
    送接續執行，甫於96年11月30日縮刑期滿執行完畢等情，此
    有臺灣高等法院被告前案紀錄表、臺灣彰化地方法院檢察署
    刑案資料查註紀錄表各1 份存卷可考，其於5 年內故意再犯
    本案有期徒刑以上之罪，應依刑法第47條第1 項之規定，論
    以累犯，並加重其刑。爰審酌被告雖施用毒品乃自戕一己之
    身體健康，尚未對他人造成危害，且犯後已坦承犯行，態度
    尚稱良好，然其施用毒品之手段，前因施用毒品案件，經觀
    察、勒戒執行完畢釋放5 年內，再犯施用毒品罪，經法院判
    處罪刑確定後，甫經中華民國96年罪犯減刑條例減刑出監，
    仍未能徹底戒絕毒品，復犯本案施用毒品罪，顯見其無戒毒
    悔改之意等一切情狀，量處如主文所示之刑。
據上論斷，應依刑事訴訟法第273 條之1 第1 項、第299 條第1
項前段，毒品危害防制條例第10條第1 項，刑法第11條前段、第
47條第1 項，判決如主文。
本案經檢察官謝雨青到庭執行職務。
中    華    民    國    97    年    12    月    31    日
                  刑事第八庭      法  官  唐中興
以上正本證明與原本無異。
如不服本判決，應於收受判決後10日內向本院提出上訴書狀，並
應敘述具體理由；其未敘述上訴理由者，應於上訴期間屆滿後20
日內向本院補提理由書（均須按他造當事人之人數附繕本「切勿
逕送上級法院」）。
中    華    民    國    97    年    12    月    31    日
                                  書記官  吳政
【附錄本案判決論罪科刑法條全文】：
毒品危害防制條例第10條
施用第1級毒品者，處6月以上5年以下有期徒刑。
施用第2級毒品者，處3年以下有期徒刑。


司法院資訊處製作；財團法人民間司法改革基金會備份。
